# 【求助】股东借款转增资本公积

提问人：liyuan0815 时间：2020-11-20 10:33:07
母公司将股东借款转为对子公司的长投，增加长投的投资成本，子公司将其作为资本公积；合并时，模拟权益法下的长投成本如何确定？

回答人：chenyiwei
如果是全资子公司，则母公司的长投成本增加额和子公司的资本公积增加额是完全对应的。可以直接抵销。
如果是非全资子公司，由此形成的资本公积如果没有特殊约定，将由子公司的全体股东按比例享有，即有一部分将由少数股东享有，此时模拟权益法时将债转股金额与所享有权益增加额之间的差点借记“资本公积——资本溢价”，这与合并报表层面的处理结果一致。